臺灣嘉義地方法院民事判決
111年度朴簡字第98號
原      告  良京實業股份有限公司

法定代理人  平川秀一郎

訴訟代理人  王裕程  


被      告  汪艷文  
上列當事人間請求清償借款事件，經本院於111年8月3日言詞辯
論終結，判決如下：
    主  文
被告應給付原告新臺幣(下同)274,931元，及自94年11月19日起
至清償日止，按年息12.25％計算之利息，及自94年9月22日起至
清償日止，逾期在6個月內者，按上開利率10％，逾期超過6個月
者，按上開利率20％計算之違約金。
訴訟費用2,980元由被告負擔。
本判決得假執行。
    事實及理由
一、原告主張：被告前於93年9月間向臺東區中小企業銀行股份
    有限公司(下稱台東企銀)申請信用貸款，雙方並簽立授信約
    定書。依授信契約書第1、3、4、5、13條之約定，借款額度
    為32萬元整，自93年9月20日起，以每一個月為一期，共分6
    0期，按期於當月20日平均攤還本息，自借款日起，利率以
    年利率12.25％計算，未按期攤還本息時，逾期未超過6個月
    內者，按上開利率10％，超過6個月者，就超過部分，按上開
    利率20％計算之違約金，如有任何一期未如期清償時，自視
    為全部到期。詎被告未依約履行繳款義務，依授信契約書第
    13條之規定，視為債務全部到期，被告自應給付前開借款本
    息及違約金。經台東企銀讓與債權予原告並通知被告後，屢
    次催告其償還，均置之不理。為此提起本件訴訟。並聲明：
    被告應給付原告274,931元，及自94年11月19日起至清償日
    止，按年息12.25％計算之利息，及自94年9月22日起至清償
    日止，其逾期在6個月內者，按上開利率10％，超過6個月者
    ，就超過部分，按上開利率20％計算之違約金。
二、被告則以：對於本件原告主張之債權並不否認，惟被告因腦
    膜瘤開刀，神經受有損傷，手術後遺症致左手會抖動、無力
    、頭部時常會頭暈頭痛，膽也切除了，肝臟還有血管瘤，胃
    部也有不少問題等，無法出外工作，仰賴父母老農津貼過日
    ，家中還有一個12歲的小孩要養育，現在真的沒有能力償還
    本件債務等語。
三、原告主張之上開事實，業據其提出與其所述相符之台東企銀
    授信約定書、債權讓與證明書、新聞紙公告、放款帳卡資料
    查詢及客戶繳款明細等件(參支付命令卷第7至16頁；本院卷
    第99至101頁)在卷可證，且為被告所不爭執，被告雖以前詞
    置辯，仍非法律上之免責事由，所辯洵無可採，堪認原告前
    揭主張屬實。從而，原告依消費借貸契約之法律關係，訴請
    被告給付如主文第1項所示之金額，為有理由，應予准許。
四、本件係就民事訴訟法第427 條第1 項訴訟適用簡易程序所為
    被告敗訴之判決，依同法第389 條第1 項第3 款規定，應依
    職權宣告假執行。
五、訴訟費用負擔之依據：民事訴訟法第78條。　　
中　　華　　民　　國　　111 　年　　8 　　月　　17　　日
                          臺灣嘉義地方法院朴子簡易庭
                                  法　官　陳思睿
以上正本係照原本作成。
如對本判決上訴，須於判決送達後20日內向本庭（嘉義市文化路
308之1號）提出上訴狀（均須按他造當事人之人數附繕本）。如
委任律師提起上訴者，應一併繳納上訴審裁判費。
中　　華　　民　　國　　111 　年　　8 　　月　　17　　日
                                  書記官  周瑞楠